【裁判字號】    98,交聲,1943
【裁判日期】    980918
【裁判案由】    違反道路交通管理處罰條例聲明異議
【裁判全文】
臺灣桃園地方法院交通事件裁定        98年度交聲字第1943號
原處分機關  交通部公路總局新竹區監理所中壢監理站
異  議  人
即受處分人  甲○○
上列受處分人因違反道路交通管理處罰條例案件，對於交通部公
路總局新竹區監理所中壢監理站於民國98年7 月16日以壢監裁字
第裁53-U00000000號違反道路交通管理事件裁決書所為之裁決處
分（原舉發案號：內政部警政署鐵路警察局鐵警行字第U0000000
0 號）不服，聲明異議，本院裁定如下：
    主  文
異議駁回。
    理  由
一、按「汽車行駛中，駕駛人看到鐵路平交道標誌或標線後，應
    即將速度減低至時速十五公里以下，接近平交道時，應依下
    列規定：一、鐵路平交道設有遮斷器或看守人員管理者，如
    遮斷器已開始放下或看守人員表示停止時，應即暫停，俟遮
    斷器開放或看守人員表示通行後，始得通過。如遮斷器未放
    下或看守人員未表示停止時，仍應看、聽鐵路兩方無火車駛
    來，始得通過。二、鐵路平交道設有警鈴及閃光號誌者，警
    鈴已響，閃光號誌已顯示，駕駛人應暫停俟火車通過後，看
    、聽鐵路兩方確無火車駛來，始得通過。如警鈴未響，閃光
    號誌未顯示，仍應看、聽鐵路兩方無火車駛來，始得通過。
    三、鐵路平交道上無看守人員管理或無遮斷器、警鈴、閃光
    號誌之設備者，駕駛人應在軌道外三至六公尺前暫停、看、
    聽鐵路兩方無火車來時，始得通過。汽車駛至鐵路平交道前
    ，如前面有車輛」，道路交通安全規則第104 條第1 項定有
    明文；又「汽車駕駛人，駕車在鐵路平交道有下列情形之一
    者，處新臺幣六千元以上一萬二千元以下罰鍰。因而肇事者
    ，並吊銷其駕駛執照：一、不遵守看守人員之指示，或遮斷
    器開始放下，或警鈴已響、閃光號誌已顯示，仍強行闖越。
    二、在無看守人員管理或無遮斷器、警鈴及閃光號誌設備之
    鐵路平交道，設有警告標誌或跳動路面，不依規定暫停，逕
    行通過。三、在鐵路平交道超車、迴車、倒車、臨時停車或
    停車。」，道路交通管理處罰條例第54條定有明文。而汽車
    駕駛人有違反道路交通管理處罰條例第54條規定者，應記違
    規點數3點，同條例第63條第1項第3款亦有明文。
二、聲明異議意旨略以：伊當時要過平交道時，第一班火車已經
    經過，後來遮斷器昇起，伊係第一部車子行駛通過，但當伊
    過到一半，遮斷器又放下來，伊因而來不及通過，為確保人
    車安全，只好硬闖過去。故此乃遮斷器昇降設置不當，伊並
    未闖越平交道，因為當時伊已行駛至鐵路上，遮斷器才又降
    下云云。
三、經查：
（一）異議人甲○○於民國98年6 月4 日9 時24分許，駕駛車號
      V8 -4506號自用小客車，行經中壢市○○○○道時，有「
      警鈴已響，紅燈已閃，遮段器開始放下，仍強行闖越平交
      道」之違規，為內政部警政署鐵路管理局第一警務段，以
      異議人違反道路交通管理處罰條例第54條第1 款規定逕行
      撤單舉發，有內政部警政署鐵路警察局鐵警行字第
      U00000000 號舉發違反道路交通管理事件通知單及內政部
      警政署鐵路警察局第一警務段鐵一警行字第0980004591號
      函各乙紙及違規行為時之錄影光碟片1 片在卷可參。
（二）本院勘驗卷附之違規行為時之光碟，勘驗結果為：（1）
      平交道上下兩側各有柵欄。（2）9時22分25秒柵欄放下。
      （3）9 時23分51秒火車經過。（4）9時24分01秒火車離
      開。（5）9時24分07秒兩側柵欄升起來，柵欄兩側停等車
      輛均前進，異議人車輛於9 時24分14秒自畫面下方出現。
      （6）9 時24分16秒上方柵欄放下，接著下方柵欄再放下
      。（7）9 時24分21秒異議人闖越上方柵欄離去。（8）9
      時24分59秒有另一台火車經過，上述期間內，警鈴均持續
      鳴響。異議人對於上開勘驗結果，固表示沒有意見，惟主
      張伊沒辦法預見柵欄會在放下。然依照前開交通法規，當
      警鈴已響，閃光號誌顯示，車輛即應暫停，不可再行駛，
      異議人為考有駕駛執照之人，對於行經鐵路平交道時，應
      停、看、聽鐵路兩方有無火車駛來，始得通行之道路交通
      安全規則應知之甚明，既然上開平交道之警鈴鳴響尚未結
      束，且上方遮段器已徐徐放下，異議人本應停車等候，卻
      貿然駕車強行穿越該平交道甚而撞斷遮段器，其行為顯有
      違規無訛。是其所執上開辯詞，顯非可採。
四、綜上所述，異議人既有前開違規行為，原處分機關依道路交
    通管理處罰條例第54條第1 款、第63條第1 項第3 款、第24
    條第1 項第4 款，及違反道路交通管理事件統一裁罰基準表
    之規定，裁處異議人罰鍰10,000元，並記違規點數3 點，及
    施以道安講習，經核尚無違誤。本件異議為無理由，應予駁
    回。
五、依道路交通管理處罰條例第87條第2 項、道路交通案件處理
    辦法第19條，裁定如主文。
中    華    民    國    98    年    9     月    18    日
                  交通法庭  法  官  葉藍鸚
以上正本證明與原本無異。
如不服本裁定，應於裁定送達後5 日內向本院提出抗告狀。
                            書記官  冒佩妤
中    華    民    國    98    年    9     月    22    日


司法院資訊處製作；財團法人民間司法改革基金會備份。
